臺灣基隆地方法院刑事判決　　　　　　　 94年度易字第361號
公　訴　人　臺灣基隆地方法院檢察署檢察官
被　　　告　乙○○
上列被告因違反毒品危害防制條例案件，經檢察官提起公訴（94
年度偵字第3243號、第3244號），被告為有罪之陳述，本院合議
庭裁定由受命法官獨任以簡式審判程序進行審理，並判決如下：
    主  文
乙○○連續持有第一級毒品，累犯，處有期徒刑月，如易科罰
金，以佰元折算壹日。扣案之第一級毒品海洛因（淨重零點捌
公克），沒收銷燬之；分裝袋陸只，均沒收。
    事  實
一、乙○○於民國91年間，因偽造文書案件，經本院判處有期徒
    刑5月確定，甫於94年2月16日執行完畢。其明知海洛因係毒
    品危害防制條例第2條第2項第1 款所規定之第一級毒品，不
    得非法持有，竟基於持有海洛因之概括犯意，先後於：
    (一)94年5月17日晚間8時許，在基隆市○○路○○路咖啡店內
      ，自真實姓名年籍不詳、綽號「阿祿」處，取得海洛因1
      包（淨重0.08公克）而持有；(二)同年6月8日晚間8 時許，
      在基隆市○○街57巷33之1 號，自友人蘇進隆處，取得海
      洛因2小包（淨重0.28公克）而持有；(三)94年7月29日下午
      2時許，在基隆市○○路303號之1 住處內，自綽號「阿猴
      」處，取得海洛因3 包（淨重0.47公克）而持有，惟均未
      及施用，即先後於94年5月18日下午5時許、同年6月8日晚
      間8時30分許、同年7月29日下午5 時30分許，分別在基隆
      市○○路與愛四路之路口、新西街57巷33之1 號、成功一
      路11 7號前等地，為警三度查獲，並分別扣得上開第一級
      毒品海洛因（淨重合計0.83公克）。
二、案經基隆市警察局第一分局、第二分局、第四分局分別報告
    臺灣基隆地方法院檢察署檢察官偵查起訴。
    理  由
壹、程序事項
    查本件被告乙○○所犯者非為死刑、無期徒刑、最輕本刑為
    3 年以上有期徒刑之罪或高等法院管轄第一審案件，其於準
    備程序進行中，先就被訴事實為有罪之陳述，經告知其簡式
    審判程序之旨，並聽取公訴人、被告之意見後，本院業已依
    刑事訴訟法第273條之1第1 項之規定，裁定由受命法官獨任
    以簡式審判程序進行本案之審理。
貳、實體事項
一、前揭事實業據被告於本院審理時坦承不諱，並有扣案之第一
    級毒品海洛因6 包（淨重分別係0.08公克、0.28公克、0.47
    公克，合計淨重0.83公克）可憑。被告雖於本院準備程序中
    供稱其係因施用目的而持有上開海洛因，且自94年4、5月間
    起，至同年9 月18日止之該段期間，均有以捲煙或注射針筒
    施打等方式施用海洛因云云。惟被告三度為警查獲後所採集
    之尿液檢體，經送請檢驗，結果均呈海洛因之嗎啡陰性反應
    （由於海洛因在人體內會代謝成嗎啡，因此涉嫌海洛因之吸
    食者，係檢驗其尿液中之嗎啡反應），有臺灣尖端先進生技
    醫藥股份有限公司94年5月31日、同年6月17日、同年8 月12
    日濫用藥物檢驗報告3 紙附卷可稽（第1429號偵查卷第33頁
    、第1640號偵查卷第75頁、第3084號偵查卷第35頁參照），
    核無其他補強證據足以證明被告上開自白為真實，依法僅得
    就被告非法持有海洛因部分予以論處。被告雖另因施用第一
    級毒品海洛因案件，經臺灣基隆地方法院檢察署檢察官以94
    年度毒偵字第2584號提起公訴，本院於94年10月31日，以94
    年度訴字第884號判決判處有期徒刑7月，然上開判決根據卷
    內積極證據認定被告施用海洛因之時間係94年9月22 日上午
    7 時許，施用方式係以注射針筒施打手臂，施用次數僅一次
    ，有本院卷附上開判決書可參，並經本院依職權調閱上開卷
    宗查明屬實，故上開施用海洛因之行為，無從認定與本案被
    告前於事實欄一所示94年5、6、7 月間三度持有海洛因之犯
    行間有何關連，更無高度施用行為吸收低度持有行為之問題
    。綜上所陳，本案事證明確，被告犯行堪可認定，應依法論
    科。
二、論罪科刑：
    (一)查海洛因係毒品危害防制條例所列管之第一級毒品，此
        為該條例第2條第2項第1 款所明定，是被告所為，係犯
        毒品危害防制條例第11條第1 項之持有第一級毒品罪。
        被告於不同時間、地點，自不同人處，分次取得上開海
        洛因，時間緊接，所犯係構成要件相同之罪名，顯係基
        於概括犯意而反覆為之，為連續犯，應依刑法第56條之
        規定，論以一罪，並依法加重其刑。公訴人雖僅就被告
        如上開事實欄一(一)、(二)所示之連續持有海洛因犯行提起
        公訴，然未據起訴部分即事實欄一(三)部分，與已起訴部
        分既有如前述連續犯之裁判上一罪關係，應為起訴效力
        所及，本院依法併予審理。至臺灣基隆地方法院檢察署
        檢察官雖就事實欄一(三)部分，另以94年度偵字第3084號
        提起公訴，並於94年11月18日繫屬本院，經本院以94年
        度易字第513 號分案處理，然該部分與本案既有前述連
        續犯之裁判上一罪關係，且經本院併予審理，前揭另行
        起訴部分即屬「重行起訴」，附此說明（本院另於94年
        11月30日，針對94年度易字第513 號案件判決公訴不受
        理）。查被告前曾受如事實欄所載有期徒刑之執行，此
        有臺灣高等法院被告前案紀錄表附卷可考，其於有期徒
        刑執行完畢後5 年以內，再犯本件最重本刑為有期徒刑
        以上之刑之罪，為累犯，應遞予加重其刑。又毒品危害
        防制條例第11條第4 項明定：「持有毒品達一定數量者
        ，加重其刑至二分之一，其標準由行政院定之」，行政
        院據此於93年1月7日訂定發布「轉讓持有毒品加重其刑
        之數量標準」，其中第2 條規定：持有第一級毒品淨重
        達5 公克以上，加重其刑至二分之一；而本案被告三度
        為警查獲所持有之第一級毒品海洛因淨重合計0.83公克
        ，依上開數量標準，核無刑之加重問題，特此敘明。本
        院審酌被告犯罪之動機係為供己施用，所持有之海洛因
        重量甚微，未及施用即為警查獲，所生危害並非至鉅，
        併其犯罪後坦承之態度等一切情狀，量處如主文所示之
        刑，併諭知易科罰金之折算標準。
    (三)末查，扣案白粉（淨重合計0.83公克），屬毒品危害防
        制條例所明定列管之第一級毒品海洛因，此有法務部調
        查局94年7月19日調科壹字第320002931號鑑定通知書、
        94年8月9日調科壹字第320002975 號鑑定通知書、94年
        10月14日調科壹字第320003114 號檢驗通知書（第1429
        號偵查卷第41頁、第1640號偵查卷第77頁、第3084號偵
        查卷第41頁參照）可稽，自應依毒品危害防制條例第18
        條第1 項前段之規定，均宣告沒收銷燬之。至包覆上開
        海洛因之分裝袋6 只，非屬違禁物，然係被告所有且供
        持有海洛因所用之物，業據其供承在卷，爰依法宣告沒
        收。
據上論斷，應依刑事訴訟法第273條之1第1項、第299條第1 項前
段，毒品危害防制條例第11條第1項、第18條第1項前段，刑法第
11條前段、第56條、第47條、第41條第1項前段、第38條第1項第
2款，罰金罰鍰提高標準條例第2條，判決如主文。
本案經檢察官甲○○到庭執行職務。
中　　華　　民　　國　　94　　年　　11　　月　　30　　日
                  刑事第五庭法  官　楊皓清
以上正本證明與原本無異。
對於本件判決如有不服，應於收受送達後10日內，向本院提出上
訴書狀，上訴於臺灣高等法院，並按他造當事人之人數附具繕本
。
中　　華　　民　　國　　94　　年　　11　　月　　30　　日
                            書記官　王月娥
附錄論罪法條：
毒品危害防制條例第11條第1項：
持有第一級毒品者，處3年以下有期徒刑、拘役或新臺幣5萬元以
下罰金。
